臺灣板橋地方法院刑事判決　　　　　　　　　　　　　九十一年度自字第二八四號
　　自　訴　人　合德交通有限公司
　　代　表　人　甲○○　住同右.
　　自訴代理人　王俊添
　　被　　　告　乙○○　男　四.
右列被告因侵占案件，經自訴人提起自訴，本院判決如左：
    主  文
乙○○意圖為自己不法之所有，而侵占自己持有他人之物，處有期徒刑貳月，如易科
罰金以參佰元折算壹日。
    事  實
一、乙○○於民國八十九年十二月二十三日，在臺北縣新莊市○○路一四八號，向合
    德交通有限公司（下稱合德公司）承租車牌號碼９Ｎ－８９２號營業用自小客車
    乙部，雙方約定每日租金新臺幣（下同）七百元，合德公司乃將該車及行車執照
    交予乙○○使用。詎乙○○自九十一年二月二十二日起即未再繳付租金及違規罰
    單，經合德公司催索並請求返還該車，均置之不理，並意圖為自己不法之所有，
    於九十一年六月間，在台中市將該營業用自小客車侵占入己，供其駕駛載客營業
    之用。
二、案經被害人合德公司向本院提起自訴。
    理  由
一、訊據被告乙○○坦承其承租右述營業小客車後，自九十一年二月二十二日起即未
    依約給付租金，迄今仍未返還該車等情不諱，核與自訴人指訴情節核符，復有租
    借合約書影本一件、存證信函影本一件附卷可稽。雖被告辯稱：伊係於九十一年
    六、七月間，駕駛上開車輛至台中市○○路之朋友處借錢時，遺失該車，至警察
    局報案時，警員稱有可能是車行將車子牽走的，所以就沒有報案，又不敢與自訴
    人公司聯絡云云。經查，自訴人代理人王俊添於本院指訴有接獲被告在台中違規
    舉發通知單等情，為被告所不否認，又被告自承其在台中待三個月，並有駕駛上
    開車輛等情。則倘被告果真係前往台中借款乙事，何以待在台中三個月之久？足
    徵被告未給付租金而繼續駕駛上開車輛營業。又倘若被告果真係在台中將該車輛
    遺失，而懷疑係遭自訴人公司自行牽回，衡情應會急於與自訴人聯絡以查證實情
    ，以避免自訴人繼續對其計算租金，亦方可在經證實自訴人並未自行取回該車輛
    後，立即向警方報案，以尋回車輛，焉有不予理會之理？是被告上開所辯，顯有
    悖於常理，不足採信。被告既知其經濟狀況不佳無法繳付租金，竟不歸還租用之
    自用小客車，仍然使用該車營業，復不與自訴人公司聯繫協商解決返還車輛及欠
    租事宜，迄今無法說明該車輛之下落，足見被告自九十一年六月起，在主觀上即
    有不繳租金將車據為己用之意圖，客觀上復有占有使用該車之行為，其有侵占之
    意圖及行為，至為灼然。本件事證已臻明確，其侵占犯行洵堪認定，應依法論科
    。
二、核被告乙○○所為，係犯刑法第三百三十五條第一項之普通侵占罪。爰審酌被告
    前未曾有前科（有臺灣高等法院檢察署刑事資料查註紀錄表可稽），素行非惡，
    因一時誤念，致罹刑章，惟現仍未返還租賃車輛予自訴人，與其犯罪之動機、目
    的、手段、所生危害、侵占該車之期間，及犯後否認犯行之態度等一切情狀，量
    處如主文所示之刑，並諭知易科罰金之折算標準，以示懲儆。
據上論斷，應依刑事訴訟法第三百四十三條、第二百九十九條第一項前段，刑法第三
百三十五條第一項、第四十一條第一項前段，罰金罰鍰提高標準條例第一條前段、第
二條，判決如主文。
中      華      民      國      九十一      年    十二    月    二十六  日
                              臺灣板橋地方法院刑事第六庭
                                  法  官   林淑婷
右正本證明與原本無異
如不服本判決應於送達後十日內向本院提出上訴狀
                                  書記官   廖貞音
中      華      民      國      九十一      年    十二    月    二十六  日
附錄本案論罪科刑法條全文：
刑法第三百三十五條第一項
意圖為自己或第三人不法之所有，而侵占自己持有他人之物者，處五年以下有期徒刑
、拘役或併科一千元以下罰金。
